【裁判字號】    98,易,663
【裁判日期】    980623
【裁判案由】    竊盜
【裁判全文】
臺灣板橋地方法院刑事判決               98年度易字第663號
公  訴  人  臺灣板橋地方法院檢察署檢察官
被      告  乙○○
被      告  丙○○
上列被告因竊盜案件，經檢察官提起公訴（97年度偵字第33228
號），本院判決如下：
    主  文
乙○○共同踰越安全設備竊盜，未遂，累犯，處有期徒刑肆月，
如易科罰金，以新台幣壹仟元折算壹日。
丙○○共同踰越安全設備竊盜，未遂，處有期徒刑月，如易科
罰金，以新台幣壹仟元折算壹日。
    事  實
一、乙○○前於民國96年間甫因竊盜案件，經本院以96年度簡字
    第3913號判處有期徒刑5 月，於96年11月13日確定，並於97
    年10月13日執行完畢。詎仍不知悔改，於97年11月21日午間
    12時10分許，與丙○○相偕騎乘三輪車1 部，途經臺北縣泰
    山鄉柯厝村7 號前，見該處入口以鐵柵欄封閉，然四下無人
    而有機可乘，竟共同基於意圖為自己不法所有之竊盜犯意聯
    絡，跨越該柵欄而踰越安全設備，旋即步行進入該柵欄後方
    上址空地，下手竊取甲○○所有放置在該空地之鋁條17支（
    價值約新台幣600 元）。乙○○、丙○○正欲合力綑綁該鋁
    條以便搬運離去之際，為甲○○當場發覺，始未得逞，經警
    獲報前來而查悉上情。
二、案經臺北縣政府警察局新莊分局報請臺灣板橋地方法院檢察
    署檢察官偵查起訴。
    理  由
一、訊據被告乙○○、丙○○於本院審理中，固不否認進入上址
    空地拾取鋁條，然均矢口否認有何竊盜犯行，其中被告乙○○辯稱，其係受僱於丙○○前往撿拾鋁條，是丙○○先進入
    該處，其始跟著進去云云；被告丙○○則辯稱，是乙○○先
    進入撿拾，其跟著進入，還阻止乙○○云云。經查，證人甲○○於警詢中係陳稱：「歹徒是由我農地的前門進入，然後
    到我農地右手邊放置物品處行竊，我發現這兩名竊嫌將我放
    置在農地內的17塊長條鋁料綁好並放在肩膀上，要將17塊長
    條鋁料搬出我的農地，然後我就上前去叫住竊嫌，並打電話
    報警，不久警方就到達將兩名竊嫌帶走」等語（見偵查卷第
    13頁），足見被告乙○○、丙○○確實共同竊取甲○○所有
    之鋁條甚明。況且，被告丙○○於警詢中亦供稱：「我和乙○○駕駛拼裝三輪車經過臺北縣泰山鄉柯厝村7 號就發現空
    地上有17支鋁條，乙○○就提議要拿那些鋁條去變賣，我們
    一起進入裡面要用空地旁邊的鐵線綑綁鋁條時，就被人發現
    報警，當場被警方查獲。今天是我先提議要到臺北縣林口鄉
    撿拾廢鐵，經過上開空地發現有鋁條，乙○○臨時提議要去
    拿那些鋁條去變賣，是乙○○先進去用鐵線綑綁鋁條，我駕
    駛拼裝三輪車在外面等候乙○○，過了一段時間，我要進入
    叫乙○○快一點時，該處老闆就到場報警查獲我們」等語（
    見偵查卷第11頁），核與其於偵查中所供情節大致相符（見
    偵查卷第47頁），並有贓物認領保管單1 紙在卷可查。且共
    同被告乙○○於警詢、偵查中亦供稱：「我與丙○○一起騎
    三輪車到處逛看有無資源回收可撿，是我先看到提議要去竊
    取的，丙○○騎三輪車帶我至現場，我們兩個徒手竊取後用
    電線綁好，要搬離開時才遭被害人發現報警」等語（見偵查
    卷第7 頁）、「我們同時進去的，東西是我先撿的」等語（
    見偵查卷第48頁），顯見被告丙○○、乙○○二人就竊取鋁
    條之犯行，確有犯意聯絡及行為分擔甚明。即便由被告乙○○先提議進入，然被告丙○○亦跟隨進入並著手拾取鋁條，
    是被告丙○○已參與犯罪構成要件行為。而被告乙○○即使
    受僱於被告丙○○，然著手拿取他人所有之鋁條即屬竊盜行
    為，是其二人上開所辯，均不足採。本件事證明確，被告犯
    行堪予認定。
二、查本件空地外所設鐵柵欄，乃防閑之用，此有照片在卷可佐
    （見偵查卷第36頁），是核被告乙○○、丙○○著手竊盜而
    不遂，所為係犯刑法第321 條第2 項、第1 項第2 款之踰越
    安全設備竊盜未遂罪。至公訴意旨雖認被告二人另犯攜帶兇
    器竊盜未遂云云，然依證人即警員王祥任於本院審理中具結
    所證，「我們是在三輪車上扣到扳手和油壓剪，三輪車是停
    放在圍籬前面，從圍籬走到鋁條放置之地點約100 公尺」等
    語（見本院98年5 月22日審理筆錄第3 至4 頁）。由上開證
    言，可見被告二人於行竊時，係將具有危險性之扳手及油壓
    剪等兇器放置在100 公尺外之三輪車上，而未隨身攜帶持有
    甚明，是自與刑法第321 條第1 項第3 款之要件不符，然此
    部分乃與前述認定有罪部分屬實質上一罪關係，爰不另為無
    罪之諭知。又被告乙○○於96年間甫因竊盜案件，經本院以
    96年度簡字第3913號判處有期徒刑5 月，於96年11月13日確
    定，並於97年10月13日執行完畢乙節，有臺灣高等法院被告
    前案紀錄表1 件在卷可查，被告乙○○於前開有期徒刑執行
    完畢後，5 年內再犯本件有期徒刑以上之罪，為累犯，應依
    刑法第47條第1 項之規定，加重其刑。被告二人共同著手於
    加重竊盜犯行而不遂，為未遂犯，爰依刑法第25條第2 項之
    規定減輕其刑，被告乙○○部分並應先加後減之。又被告二
    人就上述踰越安全設備竊盜未遂犯行，有犯意聯絡及行為分
    擔，為共同正犯。本院審酌被告二人均有多次竊盜前科之素
    行，及其二人身強力壯，不思憑己力賺取金錢，反竊取他人
    財物等犯罪動機、目的、手段，及被告二人所竊得之物價值
    非鉅，且業經被害人領回等犯罪所生危害程度，暨被告二人
    犯罪後均否認犯行之態度等一切情狀，分別量處如主文所示
    之刑，併諭知易科罰金折算標準。
據上論斷，應依刑事訴訟法第299 條第1 項前段，刑法第321 條
第2 項、第1 項第2款、第25條、第28條、第47條第1 項、第41
條第1 項前段、第71條第1 項，刑法施行法第1 條之1 ，判決如
主文。
本案經檢察官王家春到庭執行職務。
中    華    民    國    98    年    6     月    23    日
                  刑事第十九庭  法  官  汪怡君
上列正本證明與原本無異。
如不服本判決，應於判決送達後10日內敘明上訴理由，向本院提
出上訴狀 (應附繕本) ，上訴於臺灣高等法院。其未敘述上訴理
由者，應於上訴期間屆滿後20日內向本院補提理由書「切勿逕送
上級法院」。
                                書記官  田世杰
中    華    民    國    98    年    6     月    23    日
附錄本案論罪科刑法條全文：
中華民國刑法第321條
犯竊盜罪而有左列情形之一者，處六月以上、五年以下有期徒刑
：
一  於夜間侵入住宅或有人居住之建築物、船艦或隱匿其內而犯
    之者。
二  毀越門扇、牆垣或其他安全設備而犯之者。
三  攜帶兇器而犯之者。
四  結夥三人以上而犯之者。
五  乘火災、水災或其他災害之際而犯之者。
六  在車站或埠頭而犯之者。
前項之未遂犯罰之。


司法院資訊處製作；財團法人民間司法改革基金會備份。
